臺灣新北地方法院民事裁定
111年度事聲字第74號
異  議  人  楊煌進即楊煌進建築師事務所

相  對  人  新北市○○區○○段000地號等4筆土地都市更新會                     設新北市○○區○○路000號00樓
法定代理人  謝寶標
上列當事人間聲請核發支付命令事件，異議人對於本院司法事務
官於民國111年9月16日所為111年度司促字第27863號裁定提出異
議，本院裁定如下：
    主  文
原裁定廢棄。
    理  由
一、聲明異議意旨略以：本件聲請支付命令之債務人為新北市○○
    區○○段000地號等4筆土地都市更新會，該更新會為核准立案
    之人民團體，主事務所設於新北市○○區○○路000號29樓，依
    民事訴訟法第2條第2項、第6條規定，鈞院應有管轄權，爰
    依法提出異議，請求廢棄原裁定等語。
二、按支付命令之聲請，專屬債務人為被告時，依民事訴訟法第
    1條、第2條、第6條或第20條規定有管轄權之法院管轄。對
    於私法人或其他得為訴訟當事人之團體之訴訟，由其主事務
    所或主營業所所在地之法院管轄，民事訴訟法第510條、第2
    條第2項分別定有明文。
三、經查，本件異議人聲請發支付命令，民事聲請支付命令狀之
    當事人欄記載債務人為「謝寶標（新北市○○區○○段000地號
    等4筆土地都市更新會）」（下稱都市更新會），請求之原
    因及事實欄部分記載：異議人係受都市更新會之委任，處理
    都市更新會設立及相關工作事宜等情，有異議人之民事聲請
    支付命令狀附卷可參（見原審卷第7頁），可知異議人本件
    聲請核發支付命令之對象應係「都市更新會」此一非法人團
    體，而非謝寶標此自然人，是本件支付命令聲請狀債務人所
    載之「謝寶標（都市更新會）」實係「都市更新會」之誤，
    並不影響其當事人同一性。再者，異議人所提支付命令聲請
    駁回異議狀亦更正債務人為「新北市○○區○○段000地號等4筆
    土地都市更新會（理事長：謝寶標）」等情，有該異議狀可
    佐（見本院卷第13頁），益徵異議人本件係以「都市更新會
    」為債務人，向本院聲請核發支付命令，聲請狀僅係誤載為
    「謝寶標（新北市○○區○○段000地號等4筆土地都市更新會）
    」，而本件債務人都市更新會之辦公地點設於「新北市○○區
    ○○路000號29號樓」之情，亦有新北市政府都市更新處110年
    12月28日新北更事字第1104665014號函暨附件都市更新會圖
    記印模單（變更）等件附卷可稽（見本院卷第15至17頁），
    可知都市更新會之辦公址設於本院轄區，依上開規定，本院
    對於本件支付命令之聲請應有管轄權，是異議人上開主張，
    洵屬有據。從而，原裁定以本院對本件支付命令聲請無管轄
    權，駁回異議人之支付命令聲請，尚有未洽，異議意旨指摘
    原裁定不當，求予廢棄，為有理由，爰由本院將原裁定廢棄
    ，並發回本院司法事務官更為適法之處理。
四、據上論結，本件異議為有理由，依民事訴訟法第240條之4第
    3項前段，裁定如主文。
中　　華　　民　　國　　111 　年　　10　　月　　14　　日
                  民事第五庭  法　官　鄧雅心
以上正本係照原本作成。
如對本裁定抗告須於裁定送達後10日內向本院提出抗告狀，並應
繳納抗告費新臺幣1,000元整。
中　　華　　民　　國　　111 　年　　10　　月　　14　　日
                              書記官　賴峻權